src/fst/morphology/affixes/nouns.lexc
! ======================
!! # Sublexica for NounRoot
! ======================

!! Aloitin sovittaa analyysin Eiran kieliopin mukaan (Porsanki).
!! Leksikot ovat nyt (tai pitää olla) n11, n12, jne., eli siis
!! Eiran nominit tyyppi 1.1., 1.2., jne.

!!  2007 s.87
!! * 1. Yksitavuiset / Vi ( maa, tuorestai)        = vanha_n_1
!! * 1.1. Yksitavuiset monikko/ Vi ( häät)         = vanha_n_1pl
!! * 2. Vokaalirankaiset
!!     - 2.1 Kaksitavuiset ( pappi)                   = vanha_n_21
!!         - 2.1.1. Kaksitavuiset monikko (housut)       = vanha_n_21pl
!!         - 2.1.2. Kaksitavuiset (joki: joke)           = vanha_n_21ie
!!     - 2.2. Usseempitav. (opettaaja)                = vanha_n_22
!!         - 2.2.1. Usseempitav. odd (kajava)            = vanha_n_22odd
!!         - 2.2.2. Usseempitav. odd (meininki, tunturi) = vanha_n_22oddi
!!         - 2.2.3. Usseempitav. monikko oi (kulkkiija)  = vanha_n_22oi
!!     - 2.3 Kokkoontumanom. ( valkkee)               = vanha_n_23
!!     - 2.3.1 Kokkoontumanom. (assii)                = vanha_n_23ii
!! * 3. Konsonanttirankaiset
!!     - 3.1 Kaksitavuiset ( pieni, kieli)            = vanha_n_31
!!     - 3.1.1. Kaksitavuiset lumi)                   = vanha_n_31lumi
!!     - 3.1.2. (käsi, vuosi)                         = vanha_n_31si
!!     - 3.1.3. (lapsi)                               = vanha_n_31lapsi
!!     - 3.1.4. (mies)                                = vanha_n_31mies
!!     - 3.2 Usseempitavuiset
!!     - 3.2.1 (tytär)                                = vanha_n_32
!!     - 3.2.2. (elläin)                              = vanha_n_32m
!!     - 3.2.3 (rakkhaus)                             = vanha_n_32s
!!     - 3.3 Kokkoontumanom. ( opas, huonet)
!!     - 3.3.1 (opas)                                 = vanha_n_33s
!!     - 3.3.2 (asukas)                               = vanha_n_33sodd
!!     - 3.3.3. (ruvis)                               = vanha_n_33is
!!     - 3.3.4 (huonet)                               = vanha_n_33t
!!     - 3.3.5 (kirves)                               = vanha_n_33ts
!! * 4. Ekstrakonsonanttirankaiset
!!     - 4.1 veres-nominit ( veres, kokkous)          = vanha_n_41
!!     - 4.1.1. veres-nominit monikko ( veljekset)    = vanha_n_41pl
!!     - 4.2 –inen-nominit ( kainulainen)             = vanha_n_42 = nen
!!         - 4.2.1 -inen-nominit Pl (tervheiset)         = vanha_n_42pl = nen
!!         - 4.2.2 -inen-nominit odd (vihrinen)          = vanha_n_42odd = nen

!! ## Noun types

!! ### Incomong

!LEXICON n_x kaikki nyt luokiteltu
!+N         : x_x ;

!LEXICON x_x
!  +Sg      : nom_end ; ! Just to make it compile



LEXICON n_31 !!= * @CODE@ = maa, tie
+N         : x_31 ;
+N+Sg      : nom_end   ;
!+N+Pl+Dial/Por:%>i2ne   gen_n           ; ! in x_31_pl

LEXICON n_31_ai !!= * @CODE@ = tuorestai ja muut päivät
   +N: x_31_sg ; ! like the others
   +N: x_31_pl_common ; ! avoiding genpl *tuorestainen
+N+Sg: nom_R     ;

LEXICON x_31
x_31_sg ;
x_31_pl ;

LEXICON x_31_sg
 +Sg: nom_end         ;
 +Sg: gen_n_sg        ;
 +Sg: ill_hVn         ; ! maahan
 +Sg: par_tA          ;
 +Sg: sgpl_cases_even ; ! sgpl = cases with same suff in sg and pl
 +Sg: ess_nA          ;



LEXICON n_31_pl !!= * @CODE@ = häät
+N             : x_31_pl ;

LEXICON x_31_pl !!= * @CODE@ = häät
!  +Sg          : gen_n_sg ; gen_n_sg in x_31
  +Pl+Dial/Por :%>i2%>ne gen_n ; ! häinen, mainen (1syll only)
  x_31_pl_common ;

LEXICON x_31_pl_common ! (both 1syll and tuorestai)
+Pl          : nom_t    ;
+Pl          :%>i2      sgpl_cases_even ; !! the same affix in sg and pl

+Pl          :%>i2     gen_tten       ;
+Pl          :%>i2      par_tA          ;
+Pl          :%>i2      ill_hin         ;
+Pl          :%>i2      ess_nA          ;
+Pl          :%>i2      com_ne          ;


!! ### Eira's classification

! TODO TODO TODO
! vanha_n_21         = puku = puvuissa
! vanha_n_21_AO      = sana = sanoissa []
! vanha_n_21_A0_A2I  = kuva = kuvissa []
! vanha_n_21i        = färi : färi n_21 på i er lånord  sed /i vanha_21/i vanha_21i/
! vanha_n_21_E2I     = veri : vere

LEXICON n_11_ae ! päivä, genpl päiviin
+N:             x_11_ae     ;
+N+Sg:          nom_R           ;

LEXICON x_11_ae
+Pl+Dial/Por:%>i2 gen_in ; ! päiviin
+Pl+Dial/Por:          ill_hiin         ; ! päivhiin
+Pl+Dial/Var:          ill_hiin         ; ! päivhiin
+Pl+Dial/Jok:           ill_hiin        ; ! päivhiin
  
   +Sg:    nom_end                 ;

!Por
  +Sg+Dial/Por:^Por^WG          gen_n_sg        ;
  +Sg+Dial/Por:^HMETA           ill_hVVn        ; ! päivhään
  +Sg+Dial/Por:                 par_V           ;
  +Sg+Dial/Por:                 ess_nA          ;
  +Sg+Dial/Por:^Por^WG          sgpl_cases_even ; !to sgpl_cases_even for cases with

  +Pl+Dial/Por:^Por^WG          nom_t           ;
! +Pl+Dial/Por:%>i2             gen_n           ; ! this in x_11
  +Pl+Dial/Por:%>i2             par_V         ;
  +Pl+Dial/Por:%>i2             ess_nA          ;
  +Pl+Dial/Por:%>i2             com_ne          ;
  +Pl+Dial/Por:^Por^WG%>i2      sgpl_cases_even ; !the same affix in sg and pl

!Jok
  +Sg+Dial/Jok:^WG              gen_n_sg        ;
  +Sg+Dial/Jok:^HMETA           ill_hVVn        ; ! päivhään
  +Sg+Dial/Jok:                 par_A           ;
  +Sg+Dial/Jok:                 ess_nA          ;
  +Sg+Dial/Jok:^WG              sgpl_cases_even ; !to sgpl_cases_even for cases with

  +Pl+Dial/Jok:^WG              nom_t           ;
  +Pl+Dial/Jok:^WG%>i2          gen_tten        ;! toolitten. Dialect ! longgenpl, eira 5322, korpus.
  +Pl+Dial/Jok:%>i2             par_A           ;
  +Pl+Dial/Jok:%>i2             ess_nA          ;
  +Pl+Dial/Jok:%>i2             com_ne          ;
  +Pl+Dial/Jok:^WG%>i2          sgpl_cases_even ;

!Var
  +Sg+Dial/Var:^WG              gen_n_sg        ;
  +Sg+Dial/Var:^HMETA            ill_hVVn        ; ! päivhään
  +Sg+Dial/Var:                  par_A           ;
  +Sg+Dial/Var:                 ess_nA          ;
  +Sg+Dial/Var:^WG              sgpl_cases_even ; !to sgpl_cases_even for cases with

  +Pl+Dial/Var:^WG              nom_t           ;
  +Pl+Dial/Var:^WG%>i2          gen_tten        ;! toolitten. Dialect ! longgenpl, eira 5322, korpus.
  +Pl+Dial/Var:%>i2             par_A           ;
  +Pl+Dial/Var:%>i2             ess_nA          ;
  +Pl+Dial/Var:%>i2             com_ne          ;
  +Pl+Dial/Var:^WG%>i2          sgpl_cases_even ; 
  


LEXICON n_11 !!= * @CODE@  lyhyt vokali, yks vartalo, syksy ! jos loppuu i:hin ne ovat lainasanoja
+N:             x_11     ;
+N+Sg:             nom_R           ;

LEXICON x_11
+Pl+Dial/Por:%>i2 gen_n ; ! syksyin
+Pl+Dial/Por:^HMETA           ill_hVin        ; ! sykshyin
+Pl+Dial/Var:^HMETA           ill_hVin        ; ! sykshyin
+Pl+Dial/Jok:^HMETA           ill_hVin        ; ! sykshyin
             x_11_rest ; ! all x_11 except plural gen


LEXICON vanha_n_21C ! vierassanat: ranch/ranchi
+N+Sg      :  nom_end    ; ! Hans
           :i n_11_i ; ! Hansi
+N+Sg      :i nom_R      ;
